【裁判字號】    97,易,4782
【裁判日期】    980527
【裁判案由】    詐欺
【裁判全文】
臺灣臺中地方法院刑事判決              97年度易字第4782號
公  訴  人  臺灣臺中地方法院檢察署檢察官
被      告  甲○○
                    現另案於臺灣臺中監獄執行中
上列被告因詐欺案件，經檢察官提起公訴（97年度偵緝字第2456
號），被告於準備程序就被訴事實為有罪之陳述，本院合議庭裁
定由受命法官獨任進行簡式審判程序，判決如下：
    主    文
甲○○幫助犯詐欺取財罪，處有期徒刑貳月，如易科罰金，以新
臺幣壹仟元折算壹日。
    犯罪事實及理由
一、本院認定之犯罪事實、證據及應適用之法條，除犯罪事實一
    第5行「旋即在不詳處所，將上開帳戶之存摺、提款卡、密
    碼，交付予真實姓名年籍不詳之詐欺集團成員使用。該詐欺
    集團成員與其他成員」，應更正為「旋於同日下午1時許，
    在臺中縣太平市○○里○○路附近，以新臺幣 (下同)5,000
    元之代價 (實際僅取得1,000元)，將上開帳戶之存摺、提款
    卡、密碼，交付予真實姓名年籍不詳之連姓成年男子，該連
    姓成年男子及其所屬之詐騙集團成員」，又證據並所犯法條
    一內訊據被告甲○○矢口否認涉有何上開幫助詐欺犯行，辯
    稱：「那是丟掉的，之前我要找工作辦好的，好像是三月要
    找工作，辦好不見了，銀行在三月有傳簡訊給我，跟我說我
    的帳戶有人在用，我有去銀行辦理簿子不見了，銀行說那帳
    戶有問題不能辦，叫我去警察局報案，但我沒有去。」「在
    太平住處喝醉酒，不見了帳戶的存摺、卡片、我自己的錢、
    印章、提款卡好像都放在一起。」「（金融卡密碼）我寫在
    帳上，這是我以前的機車牌。」「（大里市農會帳戶密碼）
    也是一樣，這個帳戶快十年了，那密碼晶片卡已用了1、2年
    了。」云云。然查」，應更正為「訊據被告甲○○於本院審
    理時坦承上開犯罪事實，且查：」，及證據並所犯法條第24
    、25行之「是被告所辯顯與事理不符，而不足採信。」應予
    刪除，以及「綜上所述，其罪嫌堪以認定」，應更正為「是
    綜上，被告之自白核與事實相符，本件事證明確，被告上開
    犯行已堪認定」外，餘均與檢察官起訴書之記載相同，茲引
    用之。（詳如附件）
二、爰審酌被告甲○○之犯罪動機、目的，及其前於偵查中雖否
    認犯行，然終能於本院審理時坦認犯罪，態度尚可，以及被
    害人丙○○受有64,000元之損害等一切情狀，量處如主文所
    示之刑，並諭知易科罰金之折算標準，以示懲儆。
三、併依刑事訴訟法第273條之1第1項、第299條第1項前段、第
    310條之2、第454條第2項，刑法第30條第1項、第2項、第33
    9條第1項、第41條第1項前段，刑法施行法第1條之1，判決
    如主文。
本案經檢察官乙○○到庭執行職務。
中    華    民    國    98    年    5    月    27    日
                        刑事第三庭  法  官  楊曉惠
以上正本證明與原本無異。
如不服本判決，應於收受送達後10日內向本院提出上訴書狀（應
敘述具體理由並附繕本）。
上訴書如未敘述理由，應於上訴期間屆滿後20日內補提理由書於
本院。
                                    書記官  謝明倫
中    華    民    國    98    年    5     月    27    日
附錄法條：
中華民國刑法第339條第1項
意圖為自己或第三人不法之所有，以詐術使人將本人或第三人之
物交付者，處5年以下有期徒刑、拘役或科或併科1千元以下罰金
。
以前項方法得財產上不法之利益或使第三人得之者，亦同。
前二項之未遂犯罰之。


司法院資訊處製作；財團法人民間司法改革基金會備份。
